# 零对价收购有往来款项的股权

提问人：zhaojin53 时间：2019-11-25 06:30:23
陈老师您好，目前碰见如下问题，烦请您给予指导
截止 2018 年 12 月 31 日，A 公司应收B公司原值 1 亿元，A 公司已计提坏账 2000 万元，A 公司应收 B 公司款项净值 8000 万元；截止 2018年 12 月 31 日，B 公司总资产 7000 万元，总负债 1 亿元（全部为对 A公司负债），经评估 B 公司 100%股权价值为-1000 万元，其中 B公司总资产评估值 9000 万元，总负债评估值 1 亿元。
方案 1
2019 年 1 月 1 日，B 公司原股东将 B公司 100%股权以 0 元价格转让给 A 公司，A 公司管理层认为在其管理下，B公司未来能够盈利。A 公司单体报表确认的长期股权投资金额为 0 ，A 公司合并报表应确认商誉 1000万元，已计提坏账准备 2000 万元是否能够转回？
方案 2
2019 年 1 月 1 日，B 公司原股东将 B公司 100%股权以 0 元价格转让给 A 公司，A 公司豁免对 B 公司往来，B 公司评估值 9000 万元，那么A 公司单体报表对 B 公司长期股权投资的成本是否会进行调整，同时已计提坏账是否能转回？谢谢

回答人：chenyiwei
不管何种方案，每个方案内部的各个步骤都是整体的一揽子交易，因此应作为一个整体考虑，不单独考虑债权处置损益和股权处置损益。而且，在合并报表层面，原先并不存在债权和股权的区分，只是 B 公司的各项资产和负债（除了对 A 公司的负债之外）的整体处置。由于 B 公司的账面净资产加回其对 A 的负债之后为正数 7000 万元，故相当于以零值整体处置该7000 万元资产，在合并报表层面确认的处置损益为-7000 万元，全部列入合并报表层面的投资收益。